臺灣臺南地方法院刑事裁定
111年度撤緩字第63號
聲  請  人  臺灣臺南地方檢察署檢察官
受  刑  人  蔡于蓁



上列聲請人因受刑人誣告案件（本院110年度簡字第2559號），
聲請撤銷緩刑之宣告（111年度執聲字第359號），本院裁定如下
：
    主  文
聲請駁回。
    理  由
一、聲請意旨略以：受刑人蔡于蓁前因誣告案件，經本院於民國
    110年11月26日以110年度簡字第2559號判決判處拘役40日、
    緩刑2年，並於111年1月4日確定在案，緩刑期間至113年1月
    3日。受刑人於緩刑期前即110年10月30日故意更犯不能安全
    駕駛致交通危險罪，經本院以110年度交簡字第4131號判處
    有期徒刑2月，於111年3月14日確定，迄今未逾6個月。是受
    刑人有刑法第75條之1第1項第1款所定得撤銷緩刑宣告之情
    形，爰依刑事訴訟法第476條規定，聲請撤銷受刑人前開緩
    刑之宣告等語。
二、按受緩刑之宣告，於緩刑前因故意犯他罪，而在緩刑期內受
    6月以下有期徒刑、拘役或罰金之宣告確定者，足認原宣告
    之緩刑難收其預期效果，而有執行刑罰之必要者，得撤銷其
    宣告，刑法第75條之1第1項第1款定有明文。而緩刑制度設
    計之本旨，除可避免執行短期自由刑之流弊外，主要目的在
    獎勵惡性較輕者，使其遷善。經宣告緩刑後，若有具體事證
    ，足認受宣告者並不因此有改過遷善之意，即不宜給予緩刑
    之寬典，乃另有撤銷緩刑宣告制度。於94年2月2日修正增訂
    ，並自95年7月1日日施行之刑法第75條之1第1項第1款規定
    ，緩刑期前因故意犯他罪，而在緩刑期內受得易科罰金之有
    期徒刑、拘役或罰金之宣告確定者，且足認原宣告之緩刑難
    收其預期效果，而有執行刑罰之必要者，「得」撤銷其緩刑
    宣告。參酌該條立法意旨為：即關於緩刑之撤銷，現行法第
    75條第1項已設有2款「應」撤銷之原因；至於「得」撤銷緩
    刑之原因，則僅於保安處分章內第93條第3項與撤銷假釋合
    併加以規定，體例上不相連貫，實用上亦欠彈性，爰參酌德
    國及奧地利現行立法例增訂「得」撤銷緩刑之原因，其中現
    行關於緩刑前或緩刑期間故意犯他罪，而在緩刑期內受六月
    以下有期徒刑之宣告者，列為應撤銷緩刑之事由，因認過於
    嚴苛，而排除第75條「應」撤銷緩刑之事由，移列至「得」
    撤銷緩刑事由，俾使法官依被告再犯情節，而裁量是否撤銷
    先前緩刑之宣告，以資彈性適用。且本條採用裁量撤銷主義
    ，賦予法院撤銷與否之權限，特於第1項規定實質要件為「
    足認原宣告之緩刑難收其預期效果，而有執行刑罰之必要」
    ，供作審認之標準。亦即於上述「得」撤銷緩刑之情形，應
    本於合目的性之裁量，妥適審酌被告所犯前後數罪間，關於
    法益侵害之性質、再犯之原因、違反法規範之情節是否重大
    、被告主觀犯意所顯現之惡性及其反社會性等情，是否已使
    前案原為促使惡性輕微之被告或偶發犯、初犯改過自新而宣
    告之緩刑，已難收其預期之效果，而確有執行刑罰之必要，
    此與刑法第75條第1項所定2款要件有一具備，即毋庸再行審
    酌其他情狀，應逕予撤銷緩刑之情形不同。故在緩刑前因故
    意犯他罪，而在緩刑期內受得易科罰金之有期徒刑之宣告確
    定者，並非一律撤銷其緩刑宣告，應斟酌原宣告之緩刑是否
    難收預期效果，而有執行刑罰之必要，再決定是否撤銷緩刑
    之宣告。又按緩刑之宣告應撤銷者，由受刑人所在地或其最
    後住所地之地方法院檢察官聲請該法院裁定之，刑事訴訟法
    第476條亦有明定。
三、經查：
(一)受刑人前因誣告案件，經本院於民國110年11月26日以110年
    度簡字第2559號判決判處拘役40日、緩刑2年，並於111年1
    月4日確定在案，緩刑期間至113年1月3日（下稱系爭前案）
    。而受刑人另於緩刑期前即110年10月30日故意更犯不能安
    全駕駛致交通危險罪，經本院以110年度交簡字第4131號判
    處有期徒刑2月，於111年3月14日確定（下稱系爭後案）等
    情，有臺灣高等法院被告前案紀錄表、上開案件判決書在卷
    可憑。是受刑人於緩刑前因故意犯不能安全駕駛罪，在緩刑
    期內受得易科罰金之有期徒刑之宣告確定之情堪以認定。
(二)本案所應審酌者為受刑人雖於緩刑前故意犯他罪，並受得易
    科罰金之有期徒刑之宣告確定，但是否足認受刑人所宣告之
    緩刑難收預期效果，而有執行刑罰之必要之情形。查受刑人
    所犯系爭後案之公共危險罪，保護之法益係在於往來交通安
    全之維護，避免用路人死傷，以保護用路人生命身體之安全
    。系爭前案所犯誣告罪，係保護國家審判權之公正，二案情
    節並非相同，犯罪手段各異，尚難遽認系爭前案宣告之緩刑
    ，已難收其預期之效果。又先後2罪之犯罪動機、目的並無
    何關連性，依此觀之，受刑人並非再犯類似之犯罪，而認有
    何緩刑難收其預期效果，而有執行刑罰之必要。此外，檢察
    官雖聲請撤銷前開緩刑宣告，惟檢察官未具體敘明原宣告之
    緩刑難收其預期效果而有執行刑罰必要之理由，實難僅憑受
    刑人於緩刑前因故意犯他罪，而在緩刑期內受6月以下有期
    徒刑之宣告確定乙節，遽認原宣告之緩刑難收其預期效果，
    而有執行刑罰之必要。
四、綜上所述，本院認受刑人於緩刑前犯罪，雖於緩刑期內受6
    月以下有期徒刑之宣告確定，然聲請意旨僅提出受刑人之刑
    事判決書，並未具體說明有何事證足認原宣告之緩刑有難收
    其預期之效果，而有執行刑罰之必要。是聲請人依刑法第75
    條之1第1項第1款之規定聲請撤銷受刑人前案緩刑宣告，自
    有未合，應予駁回。
五、依刑事訴訟法第220條，裁定如主文。
中　　華　　民　　國　　111 　年　　5 　　月　　4 　　日
                  刑事第十一庭    法　官   陳淑勤
以上正本證明與原本無異。
如不服本裁定，應於收受送達後5日內向本院提出抗告狀。（應
附繕本）
                                  書記官   盧昱蓁
中　　華　　民　　國　　111 　年　　5 　　月　　5 　　日